臺灣雲林地方法院刑事判決　　　　　　　 96年度訴字第301號
公　訴　人　臺灣雲林地方法院檢察署檢察官
被　　　告　丙○○
　　　　　　　　　　　（
被　　　告　丁○○
　　　　　　　　　　　（
上列被告等因搶奪等案件，經檢察官提起公訴（96年度偵字第21
03號），被告等於準備程序中就被訴事實為有罪之陳述，受命法
官於聽取當事人之意見後，本院合議庭裁定改由受命法官獨任以
簡式審判程序審理，判決如下：
    主  文
丙○○共同犯竊盜罪，處有期徒刑參月，如易科罰金，以新臺幣
壹仟元折算壹日；又共同犯搶奪罪，處有期徒刑捌月；又犯偽造
署押罪，處有期徒刑參月，如易科罰金，以新臺幣壹仟元折算壹
日，扣案如附表所示之署押沒收之。應執行有期徒刑壹年，扣案
如附表所示之署押沒收之。
丁○○共同犯竊盜罪，處有期徒刑參月，如易科罰金，以新臺幣
壹仟元折算壹日；又共同犯搶奪罪，處有期徒刑捌月。應執行有
期徒刑拾月。
    犯罪事實及理由
壹、程序事項：
    被告丙○○、丁○○所犯為死刑、無期徒刑、最輕本刑為3
    年以上有期徒刑之罪或高等法院管轄第一審案件以外之案件
    ，而於本院準備程序進行中，被告就被訴事實為有罪之陳述
    ，經法官告知簡式審判程序之旨，並聽取公訴人及被告2 人
    之意見後，經本院合議庭裁定由受命法官獨任進行簡式審判
    程序，合先敘明。
貳、實體事項：
一、構成犯罪事實：
    (一)丙○○與丁○○因無正當工作，又喜好流連網咖店，缺錢
      花用，竟共同基於意圖為自己不法所有之犯意聯絡，於民
      國96年4 月8 日下午5 時許，由丙○○騎乘車牌號碼P3B-
      187 號重型機車搭載丁○○，行經雲林縣斗六市○○里○○路180 之3 號前時，見乙○○所有之車牌號碼WRQ-947
      號機車停放該處無人看管，丁○○即向丙○○表示「要下
      去找一下東西」，隨即下車，並徒手拉起乙○○之機車坐
      墊，丙○○則在旁把風，共同竊得置物箱內乙○○所有之
      NOKIA 牌1600型銀色行動電話1 支，擬伺機變賣現金花用
      。另於96年4 月10日下午5 時45分許，丁○○騎乘同上機
      車搭載丙○○行經雲林縣斗六市鎮○里鎮○路38巷23之1
      號前時，見甲○○獨自1 人行走路旁，2 人旋又基於同上
      之犯意聯絡，取得默契後，渠等即接近甲○○後方，乘其
      不及防備之際，推由丙○○下手徒手搶得甲○○之手提包
      1 個（內有NOKIA 牌3310型行動電話1 支、健保卡1 張及
      現金新臺幣600 元等物），並將搶得之現金留供己朋分花
      用，手提包及其內其餘物品則丟棄在雲林縣斗六市○○街
      85號旁竹林後逃逸。嗣於96年4 月14日下午1 時50分許，
      適丁○○騎乘同上機車搭載丙○○，行經雲林縣斗六市○○路與內環路路口時，為警當場查獲，並起出乙○○之行
      動電話1 支，方循線查悉上情。
    (二)丙○○於上揭時、地為警查獲後，為脫免刑責，竟基於偽
      造署押之犯意，於96年4 月14日下午3 時許至4 時35分許
      止，在雲林縣警察局斗六分局斗六派出所，冒用友人周泳
      享之姓名年籍資料應訊，並於附表所示之文件資料，接續
      冒簽友人周泳享之姓名或捺印其指印充當周泳享之指印（
      簽名6 枚、指印20枚【起訴書誤載為18枚】），足以生損
      害於警察機關辦理刑事案件之正確性及周泳享本人之權益
      。嗣於同日晚間，經雲林縣警察局斗六分局偵查隊人員發
      覺有異，始悉上情。
二、認定犯罪事實所憑之證據名稱：
    (一)構成犯罪事實(一)部分：
      1.告訴人乙○○於警詢時之指訴。
      2.被害人甲○○於警詢時之指述。
      3.證人陳明志於警詢時之證述。
      4.照片10張。
      5.贓物認領保管單2 紙。
      6.被告丙○○、丁○○於警詢、偵查及本院審理時之自白
        ，且與上開積極證據相符，應可採信。
    (二)構成犯罪事實(二)部分：
      1.被告丙○○以周泳享名義製作之警詢筆錄。
      2.逮捕通知書2 紙。
      3.周泳享之口卡片1 紙。
      4.被告丙○○於警詢、偵查及本院審理時之自白，且與上
        開積極證據相符，應可採信。
    (三)綜上所述，本件事證明確，被告丙○○、丁○○之犯行均
      應堪認定。
三、論罪科刑之理由：
    (一)被告丙○○、丁○○所為竊取行動電話部分，核係犯刑法
      第320 條第1 項之竊盜罪；被告丙○○、丁○○所為搶奪
      手提包部分，核係犯刑法第325 條第1 項之搶奪罪；被告
      丙○○所為冒名應訊部分，核係犯刑法第217 條之偽造署
      押罪。檢察官認為被告丙○○冒名應訊部分係犯刑法第21
      0 條之偽造私文書罪尚有未洽，惟其基本事實同一，本院
      自得予以審理，並變更起訴法條。
    (二)被告丙○○及丁○○就構成犯罪事實(一)之竊盜及搶奪犯行
      有犯意聯絡及行為分擔，均為共同正犯。被告丙○○及丁○○所犯上開各罪罪名互異，犯意各別，均應分論併罰。
      被告丙○○在如附表所示文件資料上，先後多次偽造「周
      泳享」之簽名或按捺指印行為，係本於單一犯意接續為之
      ，侵害單一法益，其各個偽造署押之動作，乃組成整個犯
      罪行為之一部，應為接續犯。
    (三)偽造之如附表所示之偽造「周泳享」簽名及指印（合計共
      26枚），不問屬於被告丙○○與否，均應依刑法第219 條
      規定宣告沒收。至扣案之西瓜刀1 支，被告2 人均辯稱搶
      奪時並未攜帶，且查無積極證據足認與本案犯罪有直接關
      涉，爰不予宣告沒收。
四、適用之法律：
    (一)刑事訴訟法第300 條、第273 條之1 第1 項、第299 條第
      1 項前段。
    (二)刑法第320 條第1 項、第325 條第1 項、第28條、第41條
      第1 項前段、第51條第5 款、第219條。
    (三)刑法施行法第1 條之1 第1 項、第2 項前段。
本案經檢察官廖弼妍到庭執行職務。
中　　華　　民　　國　　96　　年　　6 　　月　　8 　　日
                  刑事第三庭   法  官   廖淑華
以上正本證明與原本無異。
如不服本判決，應於判決收受後10日內，向本院提出上訴狀（須
附繕本）。
                               書記官   張菀純
中　　華　　民　　國　　96　　年　　6 　　月　　8 　　日
附錄本案論罪科刑法條全文：
刑法第320條（普通竊盜罪、竊佔罪）
意圖為自己或第三人不法之所有，而竊取他人之動產者，為竊盜
罪，處 5年以下有期徒刑、拘役或 5百元以下罰金。
意圖為自己或第三人不法之利益，而竊佔他人之不動產者，依前
項之規定處斷。
前二項之未遂犯罰之。
刑法第325條（普通搶奪罪）
意圖為自己或第三人不法之所有，而搶奪他人之動產者，處6 月
以上5 年以下有期徒刑。
因而致人於死者，處無期徒刑或7 年以上有期徒刑，致重傷者，
處3 年以上10年以下有期徒刑。
第1 項之未遂犯罰之。
┌──┬─────────┬─────────┐
│編號│文   件   資   料 │偽 造 之 署 押    │
├──┼─────────┼─────────┤
│1   │雲林縣警察局斗六分│「周泳享」簽名3 枚│
│    │局斗六派出所調查筆│「周泳享」指印15枚│
│    │錄                │                  │
├──┼─────────┼─────────┤
│2   │周泳享之口卡片    │「周泳享」簽名1 枚│
│　　│                  │「周泳享」指印1 枚│
├──┼─────────┼─────────┤
│3   │逮捕通知書2 紙    │「周泳享」簽名2 枚│
│    │                  │「周泳享」指印4 枚│
└──┴─────────┴─────────┘
